## **IVAN TEODOSIO DA SILVA**

Rua Anésio Martins de Siqueira, 140 Cep: 06710-663 - Cotia - SP

(19) 99335-1415

van\_teodosio@hotmail.com35 anos - Solteiro

OBJETIVO: Analista de Operações / Administrativo.

#### **RESUMO DE OUALIFICAÇÕES**

Carreira desenvolvida na área de Logística / Administração com experiência em liderança de equipe, planejamento, execução e controle de transporte, movimentação e armazenagem de produtos, gerenciamento de estoque, frotas de veículos, implantação de melhorias focadas na otimização das tarefas e excelência dos Serviços. Programação de cargas Produtos Perigosos, Cadastros e emissão de Cte, captação e contratação de Terceiros e Agregados, Gerenciamento de centro de custos de Manutenções de Frota e indicação de Kpi's

### **EXPERIÊNCIA PROFISSIONAL**

14/06/2017 a 04/01/2019 Tetra Pak Ltda. (Leadec ind. Service)

Empresa do segmento industrial Supervisor Correspondência.

 Responsável pelo setor Central de Correspondência, Análise de indicadores mensais de planejamentos, consolidar os planos de operações, separação e envio de materiais aos clientes internacionais. Comunicação de documentos internos, envios de DHL / Fedex, Documentos Cartório, Apostilagem de Documentos.

10/02/2014 a 08/07/2016 Transjordano Ltda.

Empresa do segmento Transportes de Produtos Perigosos.

Analista de Operações Sênior.

Responsável pelo transporte e armazenamento de produtos, garantindo a integridade e os prazos de entrega aos clientes e o comando de perdas potenciais e
reais, focando o aperfeiçoamento das atividades e aumento da lucratividade da Empresa, Gestão de Manutenção da frota, Lançamentos de Notas Fiscais, centro
de custos, emissão de Cte, Manifesto, Programação de cargas perigosas. Análise índice de Performance. Contratação de Terceiros e Agregados, Gerenciamento
de centro de custos de Manutenções da Frota.

24/06/2013 a 09/11/2013 CI&T Software S.A

Empresa de Desenvolvimento de Software e Aplicativos.

#### Assistente Administrativo PL

Rotinas de trabalho com as solicitações de usuários dos serviços da empresa, preenchimento de formulários, atividades de estrutura e formação de arquivos de
documentos, recebimento e organização de materiais, atendimento telefônico, formação da agenda de atividades, digitação e elaboração de documentos, serviços
auxiliares de controle financeiro, de estoques, atividades de compras de mercadorias, fornecimento de informações aos clientes internos e externos.

17/01/2011 a 19/06/2013

Leva Brasil Transportes e Logística Ltda

Empresa do segmento Transportes Carga Seca.

## Assistente de Transportes Pleno III

• Liderança de equipes, criação e definição de rotinas, análise quantitativa e qualitativa de fluxos, trabalhando na implementação de estratégias, identificação e domínio de causas, possibilitando a implantação de planos de ações para qualidade dos serviços. Rastreamento da Frota, Lançamentos de notas fiscais, compra de peças e suplementos para frota, negociação de frete, emissão de Cte, leitura e interpretação de disco corno tacógrafo, grandes noções em mecânica Diesel, Pneus e implementos rodoviários (tanques, siders, baús egraneleiro).

### FORMAÇÃO ACADÊMICA

Graduação em Logística - Concluída em 12/2014 - Faculdades Anhanguera S/A - Sumaré - SP.

Graduação em Administração - Concluída em 12/2011 - Faculdades Anhanguera S/A - Sumar'e - SP.

### **IDIOMA**

Inglês – Avançado – Espanhol Básico.

## FORMAÇÃO COMPLEMENTAR

Comportamento Organizacional Desenvolvimento Pessoal e Profissional Empreendedorismo Técnicas de Negociação Ética e Relações Humanas no Trabalho Direito Empresarial Processos Gerenciais Tecnologias de Gestão Gestão de Custos Logísticos Gestão em Marketing Intermodais Planejamento, Programação e Controle de Produção Logística Empresarial Administração de Materiais Logística Internacional Operações de Terminais e Armazéns Qualidade em Sistemas Logísticos

Transportes, Distribuição e Seguros / Responsabilidade Social e Meio Ambiente.

# **INFORMÁTICA**

Conhecimento nos Sistemas: SAP / RODOPAR / ERP / SAGE / SIGE / IOS / VECTIO / TARGET /Seguradoras PAMCARY / BUONNY. Pacote Office advanced, Outlook, Internet Explorer, Firefox, Opera, Safari e Chrome.